# 投资方只享有股权不享有收益权，账务、税务如何考虑

提问人：xzwcy 时间：2021-11-26 15:54:45
甲、乙两方股东成立项目公司，合作协议约定甲、乙双方对本项目进行收益权合作。该项目公司由甲方100%持股，工商登记仅登记甲方，甲方履行注册资本金实缴义务，乙方仅享有项目公司 20%的收益权。
请教陈版，该公司出资是否需一直作为其他应付款核算？今后到了可以分红的阶段，直接将利润作为利润分配支付给乙方，是否有税务风险？

回答人：chenyiwei
如果项目公司的资本金均由甲方缴纳，据此甲方名义上享有100%股权，则乙方享有20%收益权的依据是什么？乙方向项目公司投入了哪些资源？
这些资源是否符合确认为项目公司资产的条件，能否合理地采用货币计量？
可参考：《中审众环研究 2020 》之“问题3-2-132（对新设子公司出资额大于所享有权益份额的处理）”。